臺灣臺南地方法院刑事判決　　　　　 96年度交簡上字第117號
上　訴　人　臺灣臺南地方法院檢察署檢察官
被　　　告　丙○○
上列上訴人因公共危險案件，不服本院九十六年度交簡字第一四
九○號中華民國九十六年五月三十一日第一審判決（聲請案號：
九十六年度偵字第六七○六號），提起上訴，本院管轄之第二審
合議庭判決如下：
    主    文
原判決撤銷。
丙○○服用酒類，不能安全駕駛動力交通工具而駕駛，處罰金新
臺幣壹萬元，如易服勞役，以新臺幣壹仟元折算壹日；減為罰金
新臺幣伍仟元，如易服勞役，以新臺幣壹仟元折算壹日。
    事實及理由
一、本案經本院審理結果，認第一審簡易判決認定之犯罪事實並
    無不當，爰引用如附件所示之刑事簡易判決所記載之犯罪事
    實及證據。
二、核被告所為，係犯刑法第一百八十五條之三服用酒類致不能
    安全駕駛動力交通工具而駕駛罪。茲審酌被告之犯罪動機、
    目的，酒後駕車時之酒精濃度數值為每公升零點四三毫克、
    未顧及大眾之交通安全駕駛動力交通工具且實際上已肇事，
    並其犯後坦承犯行之態度等一切情狀，量處如主文所示之刑
    ，並諭知如易服勞役之折算標準，以資懲儆。又本件被告犯
    罪行為之時間，係在九十六年四月二十四日以前，所犯且於
    同條例第二條第一項之減刑條件，爰減刑如主文所示，並諭
    知如易服勞役之折算標準。
三、上訴意旨略以：原審判處被告丙○○罰金新臺幣（下同）一
    萬元，惟被告經警查獲時之呼氣酒精濃度已達每公升零點四
    三毫克，若回推其甫駕駛時之酒精濃度則約達每公升零點五
    八至零點七三毫克間之數值，依此犯罪情節與本院與相類似
    案件之判決情形相較，本件僅判處罰金一萬元之刑度，實已
    明顯過輕。又本件若經處以行政處罰，至少須繳納三萬元之
    罰鍰，原判決僅予科處罰金一萬元之刑，遠低於行政罰鍰之
    數額，量刑顯有輕重失衡，而使被告莫名其妙獲益（僅須支
    付低額罰金而無須再付罰鍰），是原判決之刑罰裁量自非允
    當，爰依法提起上訴，請求將原判決撤銷，更為適當合法之
    判決云云。
四、按汽車駕駛人，駕駛汽車經測試檢定酒精濃度超過規定標準
    者，處新台幣一萬五千元以上六萬元以下罰鍰，並當場移置
    保管其車輛及吊扣其駕駛執照一年；服用酒類不能安全駕駛
    動力交通工具而駕駛者，處一年以下有期徒刑、拘役或三萬
    元以下罰金，道路交通管理處罰條例第三十五條第一項第一
    款、刑法第一百八十五條之三分別定有明文，前者係國家為
    維持行政上之秩序，達成國家行政之目的，對違反行政上義
    務者所科之制裁，屬行政罰性質，後者則係針對違反刑事法
    律之犯罪行為所科予行為人之制裁，屬刑事刑罰，二者各有
    不同規範目的，在本質上本有不同，故尚難徒以刑事罰之判
    處之罰金與行政罰鍰之金額作相互比較，上訴人就此所論，
    尚非可採。再查本件係被告丙○○騎機車行駛在道路上，因
    證人甲○○騎機車自後方超車時撞及被告所騎之機車致雙方
    人車倒地，被告始經救護人員送往醫院急救，在醫院所測得
    被告之酒精濃度為每公升零點四三毫克，足認被告就具體之
    犯罪情節而言確屬輕微；又原審法官已就被告犯罪時之狀況
    及犯後態度等一切情狀，依刑法第五十七條就應審酌之事項
    ，有所斟酌而科以罰金刑，其量刑尚稱妥適，上訴人提起上
    訴，雖請求改判較重刑罰，然量刑輕重本屬事實審法院依職
    權自由裁量之事項，苟已斟酌刑法第五十七條各款所列情狀
    ，且未逾法定刑度，不得遽指為違法。
五、惟被告之犯罪行為既合於減刑條件，依法於裁判時應併減其
    宣告刑，原審未及審酌適用，此部份即屬無可維持。上訴人
    即檢察官以原判決量刑過輕為由，指摘原判決不當，雖無理
    由，然原判決既有上開可議之處，本院仍應予撤銷改判。
據上論斷，應依刑事訴訟法第四百五十五條之一第一項、第三項
、第三百六十九條第一項前段，刑法第一百八十五條之三、第四
十二條第三項前段，刑法施行法第一條之一第一項、第二項後段
，中華民國九十六年罪犯減刑條例第二條第一項第三款、第七條
第一項、第二項，判決如主文。
本案經檢察官乙○○到庭執行職務。
中    華    民    國    96    年    8    月    14   日
                  刑事第二庭  審判長  法  官  蘇義洲
                                      法  官  洪士傑
                                      法  官  徐文瑞
以上正本證明與原本無異。
本件不得上訴。
                                      書記官  李佩珊
中　　華　　民　　國　　96　　年　　8 　　月　　17　　日
附錄本案論罪科刑法條：
中華民國刑法第185條之3
服用毒品、麻醉藥品、酒類或其他相類之物，不能安全駕駛動力
交通工具而駕駛者，處一年以下有期徒刑、拘役或三萬元以下罰
金。
